【裁判字號】    98,易緝,46
【裁判日期】    980902
【裁判案由】    贓物
【裁判全文】
臺灣臺南地方法院刑事判決              98年度易緝字第46號
公  訴  人  臺灣臺南地方法院檢察署檢察官
被      告  乙○○
上列被告因贓物案件，經檢察官提起公訴（97年度營偵字第654號
），本院判決如下：
    主  文
乙○○寄藏贓物，累犯，處有期徒刑捌月。
    事  實
一、乙○○前於民國（下同）94年間毒品防制條例案件，經臺灣
    高雄地方法院判處有期徒刑6月確定，於95年11月24日刑期
    滿執行完畢。猶不知謹言慎行，於97年4月4日凌晨3、4時許
    ，在臺南縣將軍鄉玉山村與馬沙溝大排處釣魚，因甲○○（
    經本院先行判決有罪確定）欲竊取臺灣電力公司所有之電纜
    線，缺乏交通工具，行經該處偶遇乙○○，先向乙○○借用
    其使用之車號TK─7790號自小客車（登記在其父親吳全生名
    下），前往位於臺南縣將軍鄉三吉村66-6號旁之鯤身高幹35
    左7電線桿處，竊取電纜線，得手後，將電纜線放在TK─
    7790 號自小客車之行李箱，並開車回上開馬沙溝大排乙○
    ○釣魚處，再與乙○○一起將車開回乙○○位於臺南縣將軍
    鄉玉山村71號住處。乙○○明知甲○○置放在其車上之電纜
    線係竊取而來之贓物，竟基於寄藏贓物之故意，同意甲○○
    將該批電纜線藏放在伊上開住處倉庫。嗣警經據報於同日11
    時50分許前往乙○○住處，經其同意後在其住處浴室內，起
    獲臺灣電力公司所有之TPC60mm2電纜線73公斤、美工刀2支
    、鉗子2 支，在TK─7790號自小客車內查獲裸線9公斤。
二、案經臺南縣警察局學甲分局報請臺灣臺南地方法院檢察署檢
    察官偵查訴。
    理  由
一、被告於警詢中關於本件收受贓物犯行之自白，被告並未抗辯
    係受強暴、脅迫或其他不正方法所取得，依刑事訴訟法第
    156條第1項規定，有證據能力。甲○○於本院98年度易字第
    18號審理過程中所為之陳述，係向法官所為之陳述，依同法
    第159條之1第1項規定，亦有證據能力。另證人丙○○於偵
    查中具結後向檢察官證述關於本件查獲經過，與被告前開自
    白、卷附照片及現場查扣物品相符，並無顯不可信之情況，
    依刑事訴訟法第159條之1第2項規定，同有證據能力。
二、被告乙○○否認有何寄藏贓物犯行，辯稱：伊不知甲○○將
    竊來電線放在伊住處浴室，全案伊不知情云云。經查：
（一）被告對於案發當日凌晨3、4時許，在馬沙溝大排曾將其使
      用之TK─7790號自小客車借與甲○○使用，且同日12時許
      在其住處浴室內及TK─7790號自小客車查獲上開物品等事
      實並不爭執，故全案之爭點在甲○○案發當日凌晨竊得電
      纜線後置放在被告乙○○住處時，乙○○是否知悉該批電
      纜線係甲○○竊取而來之盜贓？如乙○○明知該批電纜係
      竊取而來之贓物，而仍受寄代藏，自應負寄藏贓物罪責；
      如乙○○並不知該批電纜線係吳俊竊取而來，即難科其寄
      藏贓物之刑責，合先敘明。
（二）被告乙○○於偵審中均否認有何寄藏贓物犯行，惟其於查
      獲當日警詢筆錄中業已坦承「他（甲○○）回到我釣魚處
      ，並向我說他車上載有電纜線…」、「甲○○向我說他所
      有之臺電電纜線是竊取的」，詳警卷第3頁，顯已自白明
      確。核與甲○○於查獲當日之警詢筆錄中陳稱「（你將竊
      得之電纜線贓物寄藏在乙○○家中浴室，乙○○是否知情
      ？）他知情，我有告訴乙○○晚一點再去處理該批電纜線
      ，他並告訴我他父親在家，叫我不要待在他家剝電線皮」
      （詳警詢卷第9頁），其於本院審理時稱「我跟乙○○說
      有東西要放他家，所以我就跟他一同回家，下車後乙○○
      才發現是電線，我就跟他說借放他家，明天再來載」、「
      （電線放在倉庫是乙○○跟你說的或是你自己找的？）我
      原來就知道那間是倉庫，當晚車子開到他家後，乙○○發
      現車上有東西，他就指倉庫叫我把東西放在那裡」（詳本
      院98年度易字第18號98年4月15日審判筆錄第10頁）、「
      (乙○○車上那麼多飼料袋嗎？是否有部分電線是沒有用
      飼料袋裝著的？）有的好像沒有用飼料袋裝著，放在車上
      」、「（你把電纜線載到乙○○家後，你有無剝皮？）沒
      有」、「（是否知道電線後來被搬到乙○○家的浴室，且
      被剝皮？)不知道，我到第二次開庭時才知道」、「我載
      到他家搬完之後，乙○○從他家出來有看到，他知道那是
      電線，我問他可否借他的地方處理，他說父親在睡覺，不
      要在他家處理，所以我就跟他說過幾天我會來載走」（本
      案卷98年8月26日審理筆錄第4.7.11頁）相合。乙○○對
      於甲○○半夜借車後取得之物係電纜線，且同意將該批電
      纜線寄放其住處，應堪認定。
（三）被告經查獲時，其正在浴室內，而浴室內有剛削皮之電線
      、沒削皮之電線、裸銅線及美工刀等物，此經查獲員警丙
      ○○於偵查中結證甚詳（97年度營偵字第50頁）。依前揭
      甲○○之陳述，其將電纜線搬放在乙○○住處倉庫內，因
      部分電纜線並未用飼料袋裝，乙○○已知悉甲○○寄放被
      告家之物係電纜線。電線固有撿拾之可能，惟甲○○係半
      夜3、4點向被告借車去載回電纜線，而非白天為之，此點
      即與常情有異。甲○○取得電纜線後竟不敢載回自己住處
      ，須向被告借用地方放置，一般人已可察覺該批電纜線應
      屬來路不明之物，被告就此一再辯稱不知情，推卸之情，
      實甚顯然。再查，甲○○係將電線放在被告住處倉庫，並
      非浴室，且其並未對電線為任何處理，即行離開。而警員
      查獲時，卻發現該批電纜線係在被告之浴室內，部分剛被
      剝開，浴室內復有美工刀等切割工具，且僅被告一人在該
      浴室內，依被告住處之人僅被告知悉該批電纜線之來源、
      該批電纜線放在被告住處之時間僅數個鐘頭、查獲時被告
      在浴室內、被告自陳曾剝該批電纜線（本案98年5月29日
      訊問筆錄第2頁）及在被告使用車輛內查獲裸銅線9公斤等
      事實，可以推認被告浴室內剛被削開之電纜線係被告從甲
      ○○放置電纜線之倉庫搬到浴室內再以美工刀剝開。被告
      若非知悉該批電纜線係甲○○竊取而來之物，何敢未經甲
      ○○同意，即逕行剝開？況該批電纜線上有臺電公司及尺
      寸之封記，有照片3幀在卷可稽，復係甲○○半夜三更向
      被告借車後所取得來路不明之物，可見被告警詢中自白「
      知悉甲○○之臺電電纜線係竊取而來」，為真實可採。綜
      上所述，被告明知甲○○交付之電纜線係竊取而來之贓物
      ，而受寄代藏之犯行，實甚明確。被告於事後否認犯行，
      顯係畏罪卸責之詞，核無可採，事證明確，被告犯行，應
      可認定。
三、核被告乙○○所為，係犯刑法第349條第2項之寄藏贓物罪。
    被告有如事實欄所載犯罪科刑執行情形，有臺灣高等法院被
    告前案紀錄表一份在卷可按，其於有期徒刑執行完畢後5年
    內故意再犯有期徒刑以上之本罪，為累犯，依法加重其刑。
    審酌被告為圖小利，明知贓物猶受寄代藏，造成物主追贓困
    難，事後否認犯行，飾詞卸責，毫無悔意等一切情狀，量處
    如主文所示之刑。扣案之物，與被告寄藏贓物犯行無涉，爰
    不為沒收之諭知。起訴事實敘及被告另寄藏贓物TPC200 mm2
    電纜線外皮6公斤，此部分並非甲○○行竊所得，業經甲○
    ○於98年度易字第18號審理時陳述甚詳，並經該案認定明確
    ，則TPC200 mm2電纜線外皮6公斤即難認甲○○委請被告寄
    藏之贓物，此外復查無其他積極事證足認TPC200 mm2電纜線
    外皮6公斤係被告明知為贓物而寄藏，惟起訴書認此部分與
    前開論罪科刑部分為實質上一罪關係，此部分爰不另為無罪
    之諭知，併予敘明。
據上論斷，應依刑事訴訟法第299條第1項前段、刑法第349第2項
、第47條第1項、刑法施行法第1條之1判決如主文。
本案經檢察官黃信勇到庭執行職務
中    華    民    國    98    年    9     月    2     日
            刑事第三庭    審判長法  官  鄭文祺
                                法  官  陳欽賢
                                法  官  陳振謙
以上正本證明與原本無異。
如不服本判決應於收受本判決後10日內向本院提出上訴書狀，並
應敘述具體理由。其未敘述上訴理由者，應於上訴期間屆滿後20
日內向本院補提理由書狀（均須按他造當事人之人數附繕本）「
切勿逕送上級法院」。
                                書記官  黃雅雲
中    華    民    國    98    年    9     月    2     日
附錄法條：
中華民國刑法第349條第2項
搬運、寄藏、故買贓物或為牙保者，處五年以下有期徒刑、拘役
或科或併科一千元以下罰金。


司法院資訊處製作；財團法人民間司法改革基金會備份。
